# 求助陈老师，关于同一控制下合并报表遇到的问题

提问人：baishunnb 时间：2019-03-20 11:13:16
[b]A 和 B 是集团内企业，属于同一控制下企业。 2018 年 A 通过增资控股的方式，取得 B 公司 51%的股权。
2017 年年末 B 公司实收资本为 2000 万元（集团内其他企业持有 100%）。
未分配利润为 854,359.95 元， 2017 年初未分配利润为-81460.57 元，2017 年利润为935,820.52 元。
2018 年 A 对 B增资 2082 万元，取得 51%的股权。 2018 年末 B公司实收资本为 4082 万元，本年净利润为 6,014,022.26 元，期末未分配利润 6,868,382.21元。
编制 2018 年合并报表的时候，需要追溯调整期初数。
首先，我将 2017 年末母子公司资产负债相加，然后编制抵消分录。
1 、 借：实收资本 40820000
贷：资本公积 4082000051%=20818200
少数股东权益 4082000049%=20001800
2 、 借：年初未分配利润 -81460.5749%=-39915.68少数股东损益 935820.5249%=458552.05
贷：少数股东权益 418636.37
疑问 1 ：实收资本应该按 2000 万抵消，还是 4082 万抵消。如果按 4082 万抵消的话，实收资本成负数了？
我又做了一笔分录，借：实收资本 20820000 贷：资本公积 20820000 ，就没有负数了，这样抵消对吗？
疑问 2 ：抵消实收资本这笔分录，如果资本公积和少数股东权益按持股比例算的话，就会比实际的金额有差异 1800 元，可以调整为资本公积 2082 万元，少数股东权益2000 万元吗？
2018 年编制：
1 、 借：实收资本 40820000
贷：资本公积 4082000051%=20818200
少数股东权益 4082000049%=20001800
2 、借：年初未分配利润 418636.37
少数股东损益 6014022.2649%=2946870.91贷：少数股东权益 6868382.2149%=3365507.28

回答人：chenyiwei
1 、被合并方的实收资本只能按历史上该时点真实存在的金额抵销，不能模拟本次本年度内的增资在比较期间已经完成。
2 、即按照当时的权益总额，模拟本公司（合并方）在此前已经取得 51%股权，相应地历史上少数股权比例是 49%。本年度内本公司对该子公司的增资中归属少数股东的份额视同本期内发生权益性交易，增加少数股权和减少资本公积。